臺灣雲林地方法院刑事判決　　　　　　　 96年度易字第132號
公　訴　人　臺灣雲林地方法院檢察署檢察官
被　　　告　戊○○
　　　　　　　　　　國民
上列被告因竊盜等案件，經檢察官提起公訴（96年度偵字第1001
號），於本院準備程序進行中，被告就被訴事實為有罪之陳述，
經合議庭裁定由法官一人獨任進行簡式審判程序，判決如下：
    主  文
戊○○攜帶兇器竊盜，累犯，處有期徒刑拾月，扣案鑰匙壹支、
未扣案扳手壹支均沒收之；又收受贓物，累犯，處有期徒刑伍月
。應執行有期徒刑壹年壹月，扣案鑰匙壹支、未扣案扳手壹支均
沒收之。
    犯罪事實及證據名稱
一、犯罪事實：
    戊○○前因毒品、贓物等案件，於民國93年06月18日、94年
    01月10日，經本院以93年度訴字第7 號、93年度六簡字第39
    0 號判決分別判處有期徒刑1 年4 月、4 月（如易科罰金，
    以銀元300 元折算1 日）確定，於94年10月12日假釋出監，
    94年11月21日縮刑期滿，未經撤銷假釋，以執行完畢論。
(一)、戊○○因無交通工具代步，又惟恐駕駛竊得之贓車外出，易
    為警查獲，竟基於意圖為自己不法所有之犯意，先於96年02
    月08日下午01時許（起訴書誤載為下午04時許），至雲林縣
    土庫鎮○○路36號對面路旁，見甲○○使用之車牌號碼SF-2
    373 號自用小客車停放該處，四下無人，有機可趁，遂以其
    所有扣案之鑰匙打開該車車門及發動引擎，得手後據為己有
    ，旋將該車駛離現場。復接續於翌（09）日晚間09時許，攜
    帶其所有客觀上足對人身安全產生危害之扳手1 支（起訴書
    誤載為螺絲起子），至雲林縣斗南鎮○○里○○路229 巷2
    號，以所攜帶之扳手竊取丁○○所有車牌號碼SH-7862 號自
    小客車車牌2 面，得手後據為己有，並將上開甲○○使用之
    自用小客車車牌取下，丟棄於興南大橋下虎尾溪中，再將上
    開丁○○所有之自小客車車牌，懸掛於甲○○所使用之自小
    客車上。
(二)、戊○○明知姓名年籍不詳綽號「阿明」之男子（以下稱綽號
    「阿明」之男子）所交付之支票號碼分別為LA0000000、LA
    0000000、LA0000000、LA0000000、LA0000000號，金額分別
    為新臺幣（下同）2,700元、3,600元、18,300元、1,800 元
    、1,800元之雲林縣縣庫支票5紙，係來路不明之贓物，竟基
    於收受贓物之犯意，於96年02月09日下午04時許，在雲林縣
    斗南鎮火車站前，收受上開5紙支票。
    嗣於96年02月10日下午04時許，在雲林縣斗南鎮埤麻里新厝
    66之1號前為警查獲，並扣得鑰匙1支。
二、證據名稱：
(一)、被害人甲○○、丁○○、丙○○於警詢之陳述筆錄。
(二)、贓物認領保管單3紙。
(三)、照片7張。
(四)、支票影本5紙。
(五)、車輛竊盜、車牌失竊資料個別查詢報表- 查詢車輛認可資料
    2 紙。
(六)、扣案鑰匙1支。
(七)、被告於警詢及檢察官面前之供述筆錄。
(八)、被告於本院審理時之自白。
    本件事證明確，被告竊盜、收受贓物等犯行洵堪認定。
三、論罪科刑之理由：
(一)、按刑法第321 條第1 項第3 款之攜帶兇器竊盜罪，其所稱「
    兇器」，其種類並無限制，凡客觀上足對人之生命、身體、
    安全構成威脅，具有危險性之兇器均屬之，且祇須行竊時攜
    帶此種具有危險性之兇器為已足，並不以攜帶之初有行兇之
    意圖為必要（最高法院79年臺上字第5253號判例要旨參照）
    。查被告竊取丁○○所有上開自小客車車牌時，所攜帶之扳
    手，長約14公分，為金屬製品，質地堅硬，客觀上足對人之
    生命、身體、安全造成危險，為可供兇器使用之物，業經被
    告供述在卷，並繪圖附卷可參。
(二)、如數行為於同時同地或密切接近之時地實施，侵害同一之法
    益，各行為之獨立性極為薄弱，依一般社會健全觀念，在時
    間差距上，難以強行分開，在刑法評價上，以視為數個舉動
    之接續施行，合為包括之一行為予以評價，較為合理，則屬
    接續犯，而為包括之一罪（參見最高法院86年臺上字第3295
    號判例要旨）。本件被告於上開時、地，雖先後竊取甲○○
    之自小客車及攜帶兇器竊取丁○○之自小客車車牌，惟被告
    於竊取甲○○使用之上開自小客車時，即恐駕駛贓車易被查
    獲，而預定竊取車牌懸卦於甲○○使用之自小客車上，業據
    被告於本院審理時供述明確（見審判卷第36頁）是被告先後
    為犯罪事實一之(一)之竊盜及攜帶兇器竊盜犯行，均係以實現
    單一竊盜犯意之單一行為，且於密接時間內，在相近地點發
    生，各行為之獨立性極為薄弱，依一般社會健全觀念，在時
    間差距上，難以強行分開，依上開最高法院見解，在刑法評
    價上，應視為數個舉動之接續施行，而以包括之一竊盜行為
    予以評價，論以一攜帶兇器竊盜罪。核被告於犯罪事實一之
    (一)所為，係犯刑法第321 條第1 項第3 款之攜帶兇器竊盜罪
    ，於犯罪事實一之(二)所為，係犯刑法第349 條第1 項之收受
    贓物罪。被告所犯上開二罪，犯意各別，罪名互異，應予分
    論併罰。
(三)、被告前因毒品、贓物等案件，於93年06月18日、94年01月10
    日，經本院以93年度訴字第7 號、93年度六簡字第390 號判
    決分別判處有期徒刑1 年4 月、4 月（如易科罰金，以銀元
    300 元折算1 日）確定，於94年10月12日假釋出監，94年11
    月21日縮刑期滿，未經撤銷假釋，以執行完畢論，有臺灣高
    等法院被告前案紀錄表在卷可佐，5 年以內再故意犯本件有
    期徒刑以上之罪，應依刑法第47條第1 項規定，加重其刑。
(四)、本院審酌被告前有麻醉藥品管理條例、毒品危害防制條例、
    竊盜、贓物等犯罪前科，有臺灣高等法院被告前案紀錄表在
    卷可憑，素行不良，被告四肢健全、年輕力壯，竟不思以正
    當途徑賺取金錢，一再竊盜他人財物，貪圖不勞而獲，品行
    亦有不端，惟被告犯後坦承犯行，犯後態度良好，被害人甲○○、丁○○已領回失竊之自小客車及車牌，被害人丙○○
    亦已領回被告自綽號「阿明」之男子處收受之支票，三名被
    害人實際所受損害不大，暨被告為國中畢業，教育程度不高
    ，在家中幫忙噴漆工作，有正當工作等一切情狀，分別量處
    如主文所示之刑，並定應執行之刑。
(五)、扣案之鑰匙1 支，及未扣案之扳手1 支，均為被告所有，且
    係供其犯本件竊盜罪所用之物，未扣案之扳手，被告放置在
    其住處，並未滅失，業據被告供述在卷，爰均依刑法第38條
    第1 項第2 款規定沒收之。
四、應適用之法律：
(一)、刑事訴訟法第273 條之1 第1 項、第299 條第1 項前段、第
    310 條之2 、第454 條。
(二)、刑法第321 條第1 項第3 款、第349 條第1 項、第47條第1
    項、第51條第5 款、第38條第1 項第2 款，刑法施行法第1
    條之1。
本案經檢察官乙○○到庭執行職務。
中　　華　　民　　國　　96　　年　　4 　　月　　16　　日
                  刑事第四庭    法  官  李秋瑩
以上正本證明與原本無異。
如不服本判決，應於判決送達後10日內向本院提出上訴狀（須附
繕本）。
                                書記官　邱明通
中　　華　　民　　國　　96　　年　　4 　　月　　16　　日
附錄本案論罪科刑法條全文：
中華民國刑法第321條
犯竊盜罪而有左列情形之一者，處6 月以上、5 年以下有期徒刑
：
一  於夜間侵入住宅或有人居住之建築物、船艦或隱匿其內而犯
    之者。
二  毀越門扇、牆垣或其他安全設備而犯之者。
三  攜帶兇器而犯之者。
四  結夥三人以上而犯之者。
五  乘火災、水災或其他災害之際而犯之者。
六  在車站或埠頭而犯之者。
前項之未遂犯罰之。
中華民國刑法第349條
收受贓物者，處3 年以下有期徒刑、拘役或5 百元以下罰金。搬
運、寄藏、故買贓物或為牙保者，處5 年以下有期徒刑、拘役或
科或併科1 千元以下罰金。
因贓物變得之財物，以贓物論。
